【裁判字號】    89,上易,447
【裁判日期】    890316
【裁判案由】    傷害等
【裁判全文】
臺灣高等法院刑事判決                  八十九年度上易字第四四七號
    上  訴  人  臺灣臺北地方法院檢察署檢察官
    被      告  甲○○
右上訴人因被告傷害等案件，不服臺灣臺北地方法院八十八年度易字第三二八三號，
中華民國八十八年十二月二十九日第一審判決（起訴案號：臺灣臺北地方法院檢察署
八十八年度偵字第一五二一一號），提起上訴，本院判決如左：
    主      文
上訴駁回。
    事實及理由
一、本案經本院審理結果，認第一審判決以上訴人即被告甲○○係分別犯刑法第二百
    七十七條第一項傷害人之身體罪、第三百零五條以加害生命之事，恐嚇他人，致
    生危害於安全罪，同時審酌被告犯罪之動機、目的、手段、智識程度、犯後態度
    等一切情狀，分別量處被告拘役四十日、三十日，並定應執行拘役六十日，並均
    諭知如易科罰金，以三百元折算一日。認事用法及量刑均無不當，應予維持，並
    引用第一審判決書記載之事實、證據及理由（如附件）。
二、公訴人上訴意旨以：被告以被害人無故遲到等理由，作為辯解，顯與事實不符。
    而被告無故毆打告訴人，並逼告訴人離職，剝奪告訴人之工作權甚鉅等語。惟公
    訴人所稱，與認定被告犯罪事實及量刑依據，均無影響。公訴人以之為上訴理由
    ，顯無可採，應予駁回。至被告聲請傳喚證人傅爾實、詹心絜，因本件事證已明
    ，核無傳喚必要，併此敘明。
據上論斷，應依刑事訴訟法第三百七十三條、第三百六十八條，判決如主文。
本案經檢察官李金定到庭執行職務。
中     華     民     國    八十九   年       三       月      十六      日
                             臺灣高等法院刑事第十四庭
                                 審判長法  官  陳  祐  輔
                                       法  官  蔡  國  在
                                       法  官  陳  國  文
右正本證明與原本無異。
不得上訴。
                                       書記官  王  柏  敦
中     華     民     國    八十九   年       三       月     二十二     日
附錄本案論罪科刑法條全文：
刑法第二百七十七條第一項
傷害人之身體或健康者，處三年以下有期徒刑，拘役或一千元以下罰金。
刑法第三百零五條
以加害生命、身體、自由、名譽、財產之事恐嚇他人，致生危害於安全者，處二年以
下有期徒刑、拘役或三百元以下罰金。
附件
臺灣臺北地方法院刑事判決                        八十八年度易字第三二八三號
    公  訴  人  臺灣臺北地方法院檢察署檢察官
    被      告  甲○○  男  二十九歲（民國○○○年○○月○日生）  業旅遊
                        籍設：臺中縣清水鎮○○路三一九號
                        現住：臺北市○○街一四七巷五號八樓之十一
                        身分證統一編號：Ｚ000000000號
右列被告因傷害等案件，經檢察官提起公訴（八十八年度偵字第一五二一一號），本
院判決如左：
    主      文
甲○○傷害人之身體，處拘役肆拾日，如易科罰金，以參佰元折算壹日；又以加害生
命之事，恐嚇他人，致生危害於安全，處拘役參拾日，如易科罰金，以參佰元折算壹
日。應執行拘役陸拾日，如易科罰金，以參佰元折算壹日。
    事      實
一、緣甲○○前係設於臺北市○○○路金冠公司之經理，於民國八十七年十月十日下
    午二時許，其因不滿新近人員李豔麗甫到職即經常遲到之問題，在公司內與之發
    生口角爭執，竟基於傷害之故意，將李豔麗自座位上拉起，並以雙手掐住李豔麗
    之脖子，致之跌坐在地，受有頸部正面左右二側各三處瘀血（均各為三乘一平方
    公分）及左手臂三處瘀血（各為二乘二、一乘一、一乘二平方公分）等傷害，因
    李豔麗揚言將提起告訴，其乃另基於恐嚇危害安全之故意，以「要來文的或武的
    ，我都不怕，妳去查查我大學就混大條的啦！我混哪裡要不要告訴妳？妳也不探
    聽探聽，我會給妳死的很爽，妳家住哪裡，公司裡都有資料」等加害生命之事，
    恐嚇李豔麗，使之心生畏懼於安全。
二、案經被害人李豔麗訴由臺灣臺北地方法院檢察署檢察官偵查起訴。
    理      由
一、訊據被告甲○○固供承其有於右揭時、地與告訴人李豔麗發生口角爭執，並相互
    推打，在告訴人揚言告訴時，其有說過「要來文的或武的，我都不怕」等語，惟
    矢口否認其有傷害之故意及恐嚇危害安全之犯行，辯稱：當日係告訴人先持文件
    夾朝伊頭部丟擲，伊遭此羞辱，始以手推告訴人出去，令其離開公司；詎告訴人
    竟稱要告伊，伊才說沒關係，來文的或來武的都可以，公司有妳個人遲到開除資
    料之話語，然絕無恐嚇告訴人之意云云。經查，右開事實，業據告訴人迭於偵、
    審中指訴不移，共同被告傅爾實（業經不起訴處分確定）於檢察官訊問時並供稱
    ：當天是有口角爭執，甲○○與告訴人爭執時，伊有過去扶她（指告訴人），告
    訴人拿卷宗砸甲○○時，甲○○不高興，就發生推打，並有說「來文的妳不爽，
    是否要來武的，我會讓妳死的很難看」如此口氣之話等語（見八十八年度他字第
    八三一號偵查卷宗第八頁反面、第九頁），而告訴人於事發當日下午三時三十二
    分許至臺北市立忠孝醫院驗傷之結果，確實受有頸部正面左右二側各三處瘀血（
    均各為三乘一平方公分）及左手臂三處瘀血（各為二乘二、一乘一、一乘二平方
    公分）等傷害，且頸部正面左右各三處之瘀傷，不僅對稱，面積亦相同，此有臺
    北市立忠孝醫院驗傷診斷書一紙附卷可稽（見前揭偵查卷宗第三頁），故告訴人
    指稱其遭被告自座位拉起，並以雙手掐住脖子等情，應與事實相符。次查，被告
    辯稱其與告訴人於口角爭執後發生推打，告訴人揚言要提出告訴，其始稱「來文
    的或來武的都可以，公司有妳個人遲到開除資料」之話語，然絕無恐嚇告訴人之
    意云云；惟共同被告傅爾實業於檢察官訊問時供稱被告甲○○有說「來文的妳不
   爽，是否要來武的，我會讓妳死的很難看」如此口氣之話等語，已如前述，衡情
    ，告訴人在與被告發生爭執及推打後，揚言要對其提出告訴，應係表示要追究其
    傷害之犯行，而非當時兩人發生口角爭執之熟是熟非，是被告辯稱其當時所謂「
    公司有妳的資料」，是指告訴人遲到之資料，其絕無恐嚇危害告訴人安全之故意
    云云，為事後卸責之詞。至證人傅爾實於本院訊問時證稱：告訴人將已準備好的
    文件往被告頭部丟，那時他們才開始起爭執，被告起立推告訴人出去，有起口角
    ，被告說妳之資料公司都有，沒有說讓妳死的恐嚇話語等語（見本院八十八年十
    二月十三日訊問筆錄）及證人詹心絜於本院審理時證稱：伊於告訴人與被告發生
    口角爭執期間，有聽到被告說我一人辛苦到臺北工作，妳被開除了，如果妳要告
    我，就去告我，公司都有妳資料，只見被告有推告訴人出去，未見毆打告訴人之
    情形等語（見本院八十八年十二月二十二日審理筆錄），顯均係迴護被告之詞，
    不足採信。本件事證明確，被告犯行堪以認定，應予依法論科。
三、核被告所為，係犯刑法第二百七十七條第一項之普通傷害罪、同法第三百零五條
    之恐嚇危害安全罪。其所犯傷害及恐嚇危害安全二罪間，犯意各別，行為互殊，
    應予分論併罰。爰審酌被告並無前科，犯罪之方法、告訴人所受傷害之程度及犯
    罪後之態度等一切情狀，量處如主文所示之刑及定其應執行之刑，並諭知易科罰
    金之折算標準，以資懲儆。
據上論斷，應依刑事訴訟法第二百九十九條第一項前段，刑法第二百七十七條第一項
、第三百零五條、第四十一條、第五十一條第六款，罰金罰鍰提高標準條例第一條前
段、第二條判決如主文。
本案經檢察官孫冀薇到庭執行職務
中    華    民    國      八十八      年      十二      月    二十九    日
                                  臺灣臺北地方法院刑事第五庭
                                      法  官  朱  夢  蘋
右正本證明與原本無異。
如不服本判決，應於判決送達後十日內，向本院提出上訴狀。
                                      書記官  方  美  雲
中    華    民    國      八十九      年        一      月      四      日
附錄本案論罪科刑法條全文：
刑法第二百七十七條第一項
傷害人之身體或健康者，處三年以下有期徒刑，拘役或一千元以下罰金。
刑法第三百零五條
以加害生命、身體、自由、名譽、財產之事恐嚇他人，致生危害於安全者，處二年以
下有期徒刑、拘役或三百元以下罰金。


司法院資訊處製作；財團法人民間司法改革基金會備份。
